【裁判字號】    97,交聲,164
【裁判日期】    970403
【裁判案由】    聲明異議
【裁判全文】
臺灣臺中地方法院交通事件裁定         97年度交聲字第164號
原處分機關  交通部公路總局臺中區監理所
異議人即
受處分人    甲○○
上列受處分人因違反道路交通管理處罰條例案件，對於交通部公
路總局臺中區監理所於民國96年12月18日所為之裁決（中監違字
第裁60-GD0000000號裁決書），聲明異議，本院裁定如下：
    主    文
異議駁回。
    理    由
一、原處分機關裁決意旨：甲○○駕駛車號6317-LH 號自用小客
    車，於96年5 月29日11時許，在臺中市○○○○○路處，因
    「禁止左轉處左轉」違規，經臺中市警察局第一分局依違反
    道路交通管理處罰條例第48條第1 項第2 款規定舉發。異議
    人未於期限內到案，本所遂於96年12月18日以中監違字第裁
    60-GD0000000號裁決書處罰新臺幣（下同）1,800 元整並記
    違規點數1 點，逾期則依裁決書處罰主文裁處。
二、受處分人聲明異議意旨：沒有收到違規通知單，因此聲明異
    議。
三、按汽車駕駛人轉彎時，不依標誌、標線、號誌指示，處新臺
    幣600元以上1,800元以下罰鍰，並記違規點數1點，道路交
    通管理處罰條例第48條第1項第2款及第63條第1項第1款分別
    定有明文。次按行為人有違反道路交通管理處罰條例之情形
    者，應填製舉發違反道路交通管理事件通知單，當場舉發者
    ，應將該通知單填記後交付該行為人簽名或蓋章收受之，拒
    絕簽章者，並記明其事由與告知事項，視為已收受，此觀違
    反道路交通管理事件統一裁罰基準及處理細則第11條第1項
    第1款之規定甚明。經查：
   (一)受處分人即異議人甲○○（以下稱異議人）駕駛車牌號碼
     6317-LH號自用小客車，於96年5月29日上午11時許，在臺
     中市○○路、中華路口處，因「禁止左轉處而左轉」違規
     行為，為臺中市警察局第一分局員警掣單當場舉發，此有
     臺中市警察局中市警交字第GD0000000號舉發違反道路交通
     管理事件通知單1紙附卷可稽，且異議人就此部分亦未聲明
     異議，是上揭事實，應堪認定。
   (二)至異議人以並未收受舉發通知單為由聲明異議，然觀察上
     開卷附之舉發通知單上之記載可知，本件係當場舉發，經
     異議人拒絕簽章，由舉發員警於收受通知聯者簽章欄記明
     「拒簽」，雖未一併記載告知事項，惟異議人於受舉發當
     時已出示保險證，復告知舉發員警戶籍地址以外之居所地
     址臺中市○區○○街13號，該通知單上各欄位記載詳細完
     整，顯見異議人已知被舉發之事實，足認該通知單上所載
     應到案時間與處所之訊息，業已傳遞予異議人知悉，揆諸
     前揭規定，視為異議人已於96年5 月29日收受上開舉發通
     知單，警察機關自毋庸另行送達舉發通知單予異議人至明
     。再者，由前揭道路交通管理事件統一裁罰基準及處理細
     則第11條第1 項第1 款之規定意旨觀之，形式上觀察該舉
     發通知單，舉發員警既已於填記舉發通知單內各欄位後，
     將該通知單交付異議人簽名或蓋章收受，則異議人已處於
     隨時可得收受該通知單之狀態，異議人拒絕簽收，自應承
     受其怠於收受舉發通知單之不利益，是以立法明訂此種情
     況仍生送達之效力，自不能以未收到舉發通知單為由執為
     抗辯。
     是以異議人前開所辯，尚非有理，而不足採。
四、綜上所述，異議人駕駛車號6317-LH號自小客車於上開時、
    地既有「禁止左轉處左轉」違規情事，並經當場舉發，異議
    人雖拒絕簽名，惟因警員於填製舉發違反道路交通管理事件
    通知單時，已記明其事由，依違反道路交通管理事件統一裁
    罰基準及處理細則第11條第1項第1款之規定，視為已收受，
    則異議人逾越96年6 月13日之應到案期限，原處分機關依據
    道路交通管理處罰條例第48條第1 項第2 款、第63條第1 項
    第1 款之規定，參酌前開違反道路交通管理事件統一裁罰基
    準及處理細則之規定，予以裁處罰鍰1,800 元，並記違規點
    數1 點，核無違誤。從而，本件聲明異議為無理由，應予駁
    回。
五、據上論斷，依道路交通管理處罰條例第87條第2項，道路交
    通案件處理辦法第19條，裁定如主文。
中    華    民    國    97    年    4     月    3     日
                    交通法庭    法  官  陳慧珊
上正本證明與原本無異。
如不服本裁定應於送達後5日內向本院提出抗告狀。
                                書記官  施玉卿
中    華    民    國    97    年    4     月    3     日


司法院資訊處製作；財團法人民間司法改革基金會備份。
